臺灣板橋地方法院民事裁定　　　　　　　100年度聲字第263號
聲　請　人　國隆營造工程股份有限公司
法定代理人　黃文妤
相　對　人　浩漢忠孝工程股份有限公司
法定代理人　陳水塗
上列當事人間聲請停止執行事件，本院裁定如下：
    主  文
聲請人供擔保新臺幣肆拾萬仟佰拾元後，本院一○○
年度司執字第一一九六四一號清償票款強制執行事件之強制執行
程序，於臺灣士林地方法院一○○年度重訴字第三六七號確認本
票債權不存在等事件判決確定前應暫予停止。
    理  由
一、按強制執行程序開始後，除法律另有規定外，不停止執行；
    有回復原狀之聲請，或提起再審或異議之訴，或對於和解為
    繼續審判之請求，或提起宣告調解無效之訴、撤銷調解之訴
    ，或對於許可強制執行之裁定提起抗告時，法院因必要情形
    或依聲請定相當並確實之擔保，得為停止強制執行之裁定。
    強制執行法第18條定有明文。次按發票人主張本票係偽造、
    變造者，於本票准許強制執行裁定送達後20日內，得對執票
    人向為裁定之法院提起確認之訴；發票人證明已依前項規定
    提起訴訟時，執行法院應停止強制執行，但得依執票人聲請
    ，許其提供相當擔保，繼續強制執行，亦得依發票人聲請，
    許其提供相當擔保，停止強制執行；發票人主張本票債權不
    存在而提起確認之訴不合於第1 項之規定者，法院依發票人
    聲請，得許其提供相當並確實之擔保，停止強制執行，非訟
    事件法第195 條亦有明文。蓋因准許本票強制執行之裁定，
    性質上屬非訟事件，初無確定實體上權利義務關係之效力。
    依強制執行法第18條第2 項規定，於對許可強制執行之裁定
    提起抗告程序中，法院尚得因必要情形或依聲請定相當並確
    實之擔保，裁定停止強制執行，則本票經法院裁定准許強制
    執行後，債務人如基於本票債權不存在之原因，提起確認本
    票債權不存在訴訟者，依舉輕明重之法理，自應許其提供擔
    保，停止強制執行，以避免債務人發生不能回復之損害（最
    高法院94年度台簡抗字第15號裁定意旨參照）。再按依強制
    執行法第18條第2 項定擔保金額而准許停止強制執行之裁定
    者，該項擔保係備供債權人因停止執行所受損害之賠償，其
    數額應依標的物停止執行後，債權人未能即時受償或利用該
    標的物所受之損害額，或其因另供擔保強制執行所受之損害
    額定之，非以標的物之價值或其債權額為依據（最高法院86
    年度台抗字第442 號、91年度台抗字第429 號、91年度台抗
    字第507 號、92年度台抗字第480 號、95年度台抗字第104
    號裁定意旨參照）。
二、聲請意旨略以：相對人浩漢忠孝工程股份有限公司前持聲請
    人國隆營造工程股份有限公司於民國99年6 月29日所簽發、
    到期日為100 年2 月21日、付款地未載、面額新臺幣（下同
    ）1775萬元之本票1 紙（下稱系爭本票），向臺灣新竹地方
    法院聲請准許強制執行，經該院以100 年度司票字第108 號
    裁定准許強制執行確定，惟針對上開執行名義，聲請人業於
    100 年4 月25日提起確認本票債權不存在之訴，爰依非訟事
    件法第195 條第3 項規定，聲請本院准予供擔保停止前揭強
    制執行程序等語。
三、經查，相對人前以臺灣新竹地方法院100 年度司票字第108
    號確定裁定為執行名義，聲請本院100 年度司執字第119641
    號清償票款強制執行程序（下稱本件強制執行程序），聲請
    對於聲請人所有之財產為強制執行，經聲請人對相對人起訴
    請求確認本票債權不存在，並經臺灣士林地方法院以100 年
    度重訴字第367 號確認本票債權不存在等事件受理等情，業
    據聲請人提出民事起訴狀暨訴狀所附證物、臺灣新竹地方法
    院100 年度司票字第108 號民事裁定書、臺灣士林地方法院
    民事庭通知書（案號：100 年度重訴字第367 號，案由：確
    認本票債權不存在等）各1 件為證（均影本），並經本院依
    職權調取本院100 年度司執字第119641號清償票款執行卷宗
    核閱無訛。又臺灣士林地方法院100 年度重訴字第367 號確
    認本票債權不存在等事件，聲請人係以相對人持有系爭本票
    之基礎原因事實即聲請人與相對人間之承攬契約關係不存在
    為由，主張相對人對約定用作履約保證之系爭本票已無權利
    ，請求確認本票債權不存在，此觀聲請人所提出之民事起訴
    狀影本自明，則上開主張是否有理由，尚需受訴法院調查審
    認，若逕於本件強制執行程序對聲請人之財產為強制執行，
    恐將難以回復原狀，難謂無停止執行之必要，揆諸首開規定
    ，聲請人聲請停止本件強制執行程序，為有理由，應予准許
    。
四、次查，於本件強制執行程序中，相對人係執臺灣新竹地方法
    院100 年度司票字第108 號確定裁定為執行名義，向本院聲
    請強制執行，請求聲請人給付200 萬元及其利息，本院斟酌
    相對人因本件停止強制執行程序所可能招致之損害，應為延
    後取得該金錢為使用收益之損失，而上開執行名義既載明週
    年利率為百分之5 ，自應以週年利率百分之5 計算其相當於
    利息之損失為適當。又聲請人所提確認本票債權不存在之訴
    ，已繫屬於臺灣士林地方法院，依聲請人所提出之民事起訴
    狀影本所示訴訟標的金額為1775萬元，已逾150 萬元，當得
    上訴於第三審法院，參酌各級法院辦案期限實施要點之規定
    ，第一、二、三審通常程序審判案件之辦案期限分別為1 年
    4 個月、2 年及1 年，共計4 年4 個月，依週年利率百分之
    5 計算，則相對人因停止強制執行可能遭受之損害約為43萬
    3333元【計算式：2,000,000 ×（4 ＋4/ 12 ）×5 ％＝43
    3,333 ，元以下四捨五入】。是本院認本件聲請人聲請停止
    強制執行應提供之相當擔保金額為43萬3333元。
五、爰依強制執行法第18條第2 項、非訟事件法第195 條第3 項
    ，裁定如主文。
中    華    民    國    100   年    12    月    22    日
                  民事第三庭    法  官  賴彥魁
以上正本係照原本作成。
如對本裁定抗告須於裁定送達後10日內向本院提出抗告狀，並繳
納抗告費新臺幣1000元。
中    華    民    國    100   年    12    月    22    日
                                書記官  蔡佳容